---
title: "PCA_outline_wrong_way"
output:
  pdf_document: default
  html_document: default
---

```{r setup, include=FALSE}
library(data.table)#efficient tables
library(dplyr)
library(scatterplot3d) # 3d plots
library(mvtnorm) # generate spheres
library(kernlab) # kernel PCA
library(corrplot)
```

## Primární PCA analýza

Klasická PCA analýza, nevím, jestli má smysl filtrovat data.
1) Pokud budeme filtrovat unikátní série mutací, získáme menší, lépe zpracovatelná data, a ukáže nám to všechny exlusivní mutace (ty, které na sobě rozhodně závisejí).
2) Pokud ponecháme množství dáte můžeme získat kombinace mutací, které spolu zvyšují "fitness" viru a tedy se objevují často.

```{r load_data, echo=FALSE}
data <- fread("10000s_pca_input.csv")
data <- data[2:nrow(data),1:10000]
#data %>% unique()
```


## Korelace
Korelace samotné u se u ukazují, že budou signifikantní minimálně na sousedních úsecích. 

Tady jsou vidět korelace na pozicích 1-1000.

```{r korr, echo=FALSE}
data2 <- data[2:nrow(data),1:1000]
corrplot(cor(data2), method= 'color', type="upper", tl.pos = 'n')
```


## Výsledky PCA
Na PCA je také viděť rozhodně vliv. Ale potřebujeme získat vztahy mezi jednotlivými featurami.

```{r vis1, echo=FALSE}
#vizualizace PCA
pca <- prcomp(data)
par(mfrow=c(2,2))
scatterplot3d(pca$x[,c(1,2,3)], color=rainbow(nrow(data))) 
scatterplot3d(pca$x[,c(4,5,6)], color=rainbow(nrow(data))) 
scatterplot3d(pca$x[,c(7,8,9)], color=rainbow(nrow(data))) 
scatterplot3d(pca$x[,c(10,11,12)], color=rainbow(nrow(data))) 
```

## Zpracování výsledků PCA
Tady mám problém. Chtěl bych využít PCA k tomu, aby šlo hezky identifikovat vztahy v korelacích (~ = koreluje: var1 ~ [var2 & var3], nebo [var1 | var2] ~ var3 ) a teoreticky by to z toho mělo být čitelné, ale já to v tom vážně nevidím. (Původně jsem to chtěl zkusit matici zobrazení prohnat novou PCA, nebo zkusit corelace mezi zobrazeními jednotlivých featur, ale pořád dokola se motám v teorii a tom, co se s tím vlastně dá dělat a jak to interpretovat.)

