---
title: "prim_pca_mbg"
output: pdf_document
---

```{r setup, include=FALSE}
library("data.table")
library(dplyr)
library(scatterplot3d) # 3d plots
library(mvtnorm) # generate spheres
library(kernlab) # kernel PCA

#setwd("../MBG/mbg-semestral-project/pca_input_data")
data <- fread("1000s_pca_input.csv")
```

## Nefiltrovaná data

Omezuju se na malá prvních tisíc pozic, aby se aspoň zachoval poměr dimemenze a pozorování 1:1.

```{r nonfilter, include=FALSE}
data <- data[,1502:2500]
pca <- prcomp(data)
```

Vypsané shrnutí: tady mám problém s velikosti Variance (neměla by překročit $\sqrt{\# příznaků}$), ale tady je o dost větší!!
Ten obrovský outlier je původní varianta viru - radši ji odfiltruju.

```{r nonfilter_plots, echo=FALSE}
scatterplot3d(pca$x[,c(1,2,3)], color=rainbow(nrow(data))) 
```

## Filtrovaná data

```{r nfilter, include=FALSE}
data <- data[2:nrow(data),]
pca <- prcomp(data)
```

Odfiltrované původní pozorování z Wuhanu.
Variace vypadá lépe.

```{r filter_plots, echo=FALSE}
scatterplot3d(pca$x[,c(1,2,3)], color=rainbow(nrow(data))) 
```

Pořád tam zůstává jeden outlier v PC5/6, ale asi se jedná o nepříliš mutovanou verzi.

```{r filter_plots2, echo=FALSE}
scatterplot3d(pca$x[,c(4,5,6)], color=rainbow(nrow(data))) 
scatterplot3d(pca$x[,c(7,8,9)], color=rainbow(nrow(data))) 
scatterplot3d(pca$x[,c(10,11,12)], color=rainbow(nrow(data))) 
scatterplot3d(pca$x[,c(100,150,200)], color=rainbow(nrow(data))) 
scatterplot3d(pca$x[,c(400,402,401)], color=rainbow(nrow(data))) 
```

## PCA pro vyhledávání podobných pozic.
PCA použitá na vyhledání souvisejících pozice pozic - mají podobnou transformaci v první PCA.
Tady bych vážně chtěl nějaký vidět klastrování, ale asi bude potřeba víc pozorování, nebo jiný algoritmus, možná k-means, atd.

```{r filtered_plots, echo=FALSE}
rotation_matrix <- pca$rotation
pca <- prcomp(rotation_matrix)

scatterplot3d(pca$x[,c(1,2,3)], color=rainbow(nrow(rotation_matrix))) 
scatterplot3d(pca$x[,c(4,5,6)], color=rainbow(nrow(rotation_matrix))) 
scatterplot3d(pca$x[,c(7,8,9)], color=rainbow(nrow(rotation_matrix))) 
scatterplot3d(pca$x[,c(10,11,12)], color=rainbow(nrow(rotation_matrix))) 
scatterplot3d(pca$x[,c(100,150,200)], color=rainbow(nrow(rotation_matrix))) 
scatterplot3d(pca$x[,c(400,402,401)], color=rainbow(nrow(rotation_matrix))) 
```
